臺灣高等法院臺中分院刑事判決　　　　96年度上訴字第2355號
上　訴　人　臺灣彰化地方法院檢察署檢察官
被　　　告　甲○○
　　　　　　　　　　　號
選任辯護人　陳姿君律師
　　　　　　洪錫欽律師
上列上訴人因廢棄物清理法案件，不服臺灣彰化地方法院中華民
國96年7月16日第一審判決（96年度訴字第617號，起訴案號：臺
灣彰化地方法院檢察署96年度偵字第2163號），提起上訴，本院
判決如下：
    主  文
上訴駁回。
    事實及理由
一、本案經本院審理結果，認第一審判決認事用法及量刑均無不
    當，應予維持，並引用第一審判決書記載之事實、證據及理
    由（如附件） 。
二、檢察官上訴意旨略以：被告自93年間某日起，即駕駛車牌號
    碼222-GK曳引車，自台中縣市及彰化縣各處工地，載運含雜
    廢土石、廢石膏棉板及廢營建混合物等一般事業廢棄物，至
    其所承租彰化縣彰化市○○路○段565巷13之7號西側空地(地
    號: 彰化市○○段230號)傾倒，再駕駛挖土機將前開廢棄物
    掩埋、回填，嗣於96年2月28日16時許，為警當場查獲，業
    經原審判決認定屬實。觀之被告犯罪時間長達2年餘，其行
    為對環境破壞難謂輕微，縱然坦承犯罪，仍不宜輕縱，原審
    卻以向公庫支付新臺幣5萬元之條件予以宣告緩刑，對被告
    警告意味遠低於其他環保犯罪處罰，實有未妥等語，指摘原
    判決不當，請求將緩刑宣告部分撤銷。惟查，刑法第74條第
    1項規定: 「受2年以下有期徒刑、拘役或罰金之宣告，而有
    下列情形之一，認以暫不執行為適當者，得宣告2年以上5
    年以下之緩刑，其期間自裁判確定之日起算：一、未曾因故
    意犯罪受有期徒刑以上刑之宣告者。二、前因故意犯罪受有
    期徒刑以上刑之宣告，執行完畢或赦免後，5年以內未曾因
    故意犯罪受有期徒刑以上刑之宣告者。」另緩刑為法院刑罰
    權之運用，事實審法院亦有自由裁量之職權，非當事人所得
    任意指摘。經查，本案查獲現場確有堆置裝簧拆除物 (石膏
    桸板)約2x5x1.5立方公尺，及堆置、回填營建混合物 (磚、
    混凝塊、廢木板、廢塑膠、石膏桸板、垃圾等建築拆除物)
    約10x20x1.5立方公尺，有彰化縣環境保護局稽查隊環境工
    作紀錄表影本附卷可稽，被告雖於查獲當日 (即96年2月28
    日)警詢時供稱（你在該土地從事整地回填及堆積廢棄物有
    多久時間？期間如何？）大約有3年左右，從93年12月開始
    至今等語 (警卷第4頁)，惟其於同日移送檢察官訊問時即辯
    稱：（你所購買的廢土石方，向何人購買？）約2、3年前向
    台中及彰化之人買的，1台車是500元價格。(你整地回填堆
    積廢棄物目的為何？)因為田地有落差，所以要填得與路面
    一樣高。(何時開始堆積？)2、3年前。(最後1次是何時？)
    是2年前，今所挖的為2年前所填。(本案為何為警查獲？)
    我門開開，修理怪手，所長騎車經過發現我的怪手在挖取之
    前埋放的東西，才被查獲等語，於本院亦再辯稱：伊是承租
    該地約2、3年，作為停放4台聯結車使用，於承租時該地即
    是凹地，故有傾倒上開物品回填整地，之後未再回填，查獲
    當天是請乙○○修理挖土機，由他在現場試挖，並無再次挖
    掘回填廢棄物等語。經查，證人乙○○亦於本院具結證稱：
    伊從事修理挖土機工作，曾前往被告停車場修理挖土機，當
    天挖土機高壓油管壞掉，伊大部分修理完畢後，就在空地開
    挖試車看有無再漏油，後來有一台警車過來，問伊在做什麼
    ，伊說在修理挖土機。伊開挖之後是要就地回填，沒有運走
    的意思。(問: 試車何以現場的凹洞會那麼大？（提示照片
    ）) 伊挖土機修理好在試車，挖了約十分鐘。照片上所顯示
    的情形有些是伊挖的，有些不是，伊所挖的範圍大約3公尺
    ，深度約1公尺，伊挖以前沒有人挖過等語，亦足佐證被告
    確有請人修理挖土機，並因現場測高壓油管有無再漏油而以
    挖土機挖掘，惟並無回填掩埋動作。雖證人乙○○證稱挖掘
    當天的日期是95年2月28日，惟此應係其記憶誤差所致，且
    即便其受僱修理挖土機之日期係95年2月28日，亦無法認定
    被告於該時亦有回填掩埋廢棄物。再依現場挖掘面積及深度
    觀之，其範圍亦不大，應非係2、3年來持續挖掘回填掩埋結
    果，被告所辯尚非無據，檢察官認被告犯罪時間長達2年餘
    ，尚有誤會。再查，被告前無任何前案紀錄，亦未曾受有期
    徒刑以上刑之宣告，有臺灣高等法院被告前案紀錄表附卷可
    稽，原審以被告符合上開規定，認其所宣告之刑，以暫不執
    行為適當，而諭知緩刑4年，並無何違法之處，且被告亦確
    有回復原狀，有被告僱請佳成環保工程股份有限公司載走石
    膏板之廢棄物臨時清運單1紙 (原審卷第17頁)及照片2張附
    卷可稽。況原審於宣告緩刑同時，亦諭知被告向公庫支付新
    臺幣5萬元，已對被告有所處罰，檢察官以此對被告警告意
    味遠低於其他環保犯罪之處罰，請求將緩刑宣告部分撤銷，
    對原審自由裁量職權之行使予以指摘，自無理由，應予駁回
    。
據上論斷，應依刑事訴訟法第三百七十三條、第三百六十八條，
判決如主文。
本案經檢察官丙○○到庭執行職務。
中　　華　　民　　國　　96　　年　　12　  月　　11　　日
            刑事第十庭　審判長法　官　林  照  明
                         　   法　官  蔡  名  曜
                              法  官  郭  瑞  祥
上列正本證明與原本無異。
如不服本判決應於收受送達後十日內向本院提出上訴書狀，其未
敘述上訴之理由者並得於提起上訴後十日內向本院補提理由書（
須按他造當事人之人數附繕本）。
                              書記官  李  妍  嬅
中　　華　　民　　國　　96　　年　　12　　月　　11　　日
